【裁判字號】    98,訴,1146
【裁判日期】    981030
【裁判案由】    違反毒品危害防制條例
【裁判全文】
臺灣屏東地方法院刑事判決              98年度訴字第1146號
公  訴  人  臺灣屏東地方法院檢察署檢察官
被      告  甲○○
                    （另案在監執行）
上列被告因違反毒品危害防制條例案件，經檢察官提起公訴（98
年度毒偵字第1091號），本院於準備程序進行中，因被告就被訴
事實為有罪之陳述，經告知簡式審判程序意旨，並聽取公訴人及
被告之意見後，本院合議庭裁定由受命法官獨任依簡式審判程序
審理，判決如下：
    主  文
甲○○施用第一級毒品，累犯，處有期徒刑拾月；又施用第二級
毒品，累犯，處有期徒刑陸月。應執行有期徒刑壹年貳月。
    事  實
一、甲○○前於民國94年間因施用毒品案件，經本院以94年度毒
    聲字第450 號裁定觀察、勒戒，因認無繼續施用毒品之傾向
    ，於94年8 月23日出所，再由台灣屏東地方法院檢察署檢察
    官以94年度毒偵字第1928號為不起訴處分確定；又於95年間
    因施用毒品案件，經台灣高雄地方法院以95年度訴字第3232
    號判決判處有期徒刑1 年2 月確定，嗣經該院以96年度聲減
    字第3296號裁定減為有期徒刑7 月確定，於96年9 月11日縮
    短刑期執行完畢。詎其仍不知悔改，竟分別基於施用第一級
    毒品海洛因及第二級毒品甲基安非他命之犯意，先於98年4
    月9 日19時許，在其屏東縣屏東市○○路410 巷36號住處內
    ，以將第二級毒品甲基安非他命置於玻璃管內燒烤吸食煙霧
    之方式，施用第二級毒品一次，又於98年4 月10日7 時許，
    在上開住處，以將第一級毒品海洛因摻水置入針筒內注射之
    方式，施用第一級毒品海洛因1 次；嗣於98年4 月10日10時
    30分，為警於屏東縣屏東市○○路上因形跡可疑，為警盤查
    在犯罪偵查機關發覺本件犯行前，主動向警方自首本件施用
    毒品行為，並隨同警方前往警局同意採尿送驗，結果呈嗎啡
    （即海洛因水解後之反應）及甲基安非他命之陽性反應，始
    悉上情。
二、案經甲○○自首、屏東縣政府警察局屏東分局報告台灣屏東
    地方法院檢察署檢察官偵查起訴。
    理  由
一、本件被告甲○○所犯係死刑、無期徒刑、最輕本刑為3 年以
    上有期徒刑以外之罪，其於準備程序就前揭被訴事實為有罪
    之陳述，經受命法官告知簡式審判程序之旨，並聽取其與公
    訴人之意見後，本院認無不得或不宜改依簡式審判程序進行
    之情事，依刑事訴訟法第273 條之1 第1 項、第284 條之1
    規定，裁定本件由受命法官獨任進行簡式審判程序，合先敘
    明。
二、上揭犯罪事實，業據被告於警詢及本院審理中坦承不諱；且
    被告於98年4 月10日查獲後所採集之尿液，經屏東縣政府警
    察局屏東分局員警初步檢驗後，再送台灣檢驗科技股份有限
    公司檢驗結果，均呈嗎啡（即海洛因水解後之反應）及甲基
    安非他命之陽性反應，此有台灣檢驗科技股份有限公司98
    年4 月29日編號KＺ000000000000號濫用藥物尿液檢驗報告、
    屏東縣政府警察局屏東分局毒品初步檢驗報告單、屏東縣政
    府警察局屏東分局毒品案件涉嫌人尿液採證編號姓名對照表
    各1 紙、初步檢驗及查獲照片3 幀在卷可稽，上述鑑驗結果
    ，係檢驗機關本於專業知識及以精密儀器或科學檢驗方法所
    得之結論，自可憑信，綜上足認，本案事證明確，被告上開
    犯行應堪認定。
三、被告於94年間因施用毒品案件，經本院以94年度毒聲字第45
    0 號裁定觀察、勒戒，因認無繼續施用毒品之傾向，於94年
    8 月23日出所，再由台灣屏東地方法院檢察署檢察官以94年
    度毒偵字第1928號為不起訴處分確定，有台灣高等法院被告
    前案紀錄表在卷可按其於觀察、勒戒執行完畢後5 年內再犯
    本件施用毒品之犯行，自應依法論罪科刑。
四、查海洛因及甲基安非他命分屬毒品危害防制條例第2 條第2
    項第1 款、第2 款所稱之第一級、第二級毒品，不得持有、
    施用，被告竟持以施用，核其所為，係犯同條例第10條第 1
    項、第2 項之施用第一級、第二級毒品罪。其施用前持有海
    洛因及甲基安非他命之低度行為，分別為施用之高度行為所
    吸收，均不另論罪。被告有上開有期徒刑執行完畢之前案紀
    錄，有台灣高等法院被告前案紀錄表在卷可參，其受有期徒
    刑執行完畢後，5 年內故意再犯本件有期徒刑以上之罪，為
    累犯，應依刑法第47條第1 項加重其刑。又被告於98年4 月
    10日於事實欄所載地點為警盤查時，主動向警坦承施用毒品
    犯行，有屏東縣政府警察局屏東分局刑事陳報單及警詢筆錄
    各1 份在卷可按（警卷第1 頁、第2 頁反面），其於犯罪偵
    查機關尚未發覺本件犯行前，主動向員警自首本件犯行，應
    依刑法第62條前段減輕其刑。被告有上開刑之加重減輕事由
    ，爰依法先加後減之。被告在不同時點，以不同之方式施用
    第一級、第二級毒品，其所犯上開2 罪，犯意各別，行為互
    殊，應予分論併罰。爰審酌被告前因施用毒品案件，經觀察
    、勒戒執行完畢後，仍不思悔改，徹底去除施用毒品之惡習
    ，竟又施用2 種毒品，益顯其無戒絕毒品之意且繼續沈淪毒
    海之中，意志力甚為薄弱，惟念及其施用毒品之犯行，在本
    質上乃屬戕害自己身心健康之行為，尚未害及他人，犯後坦
    承犯行並配合驗尿，態度尚佳及生活狀況、教育程度等一切
    情狀，分別量處如主文所示之刑，並定其應執行刑。公訴人
    雖就本件具體求刑1 年4 月，惟本院因被告有自首之減輕事
    由，故認以量處如主文所示之刑為適當，公訴人之求刑，核
    屬過重，附此敘明。
據上論斷，應依刑事訴訟法273 條之1 第1 項、第299 條第1 項
前段，毒品危害防制條例第10條第1 項、第2 項，刑法第11條前
段、第47條第1 項、第62條前段、第51條第5 款，判決如主文。
本案經檢察官李秀玲到庭執行職務
中    華    民    國    98    年    10    月    30    日
                  刑事第二庭    法  官  劉怡孜
以上正本證明與原本無異。
如不服本判決應於收受判決後10日內向本院提出上訴書狀，並
應敘述具體理由；其未敘述上訴理由者，應於上訴期間屆滿後
20日內向本院補提理由書（均須按他造當事人之人數附繕本）
「切勿逕送上級法院」。
中    華    民    國    98    年    10    月    30    日
                                書記官  馮得弟
附錄本案論罪科刑之法條：
毒品危害防制條例第10條
施用第一級毒品者，處6 月以上5 年以下有期徒刑。
施用第二級毒品者，處3 年以下有期徒刑。


司法院資訊處製作；財團法人民間司法改革基金會備份。
